臺灣桃園地方法院刑事判決  
110年度易緝字第21號
公  訴  人  臺灣桃園地方檢察署檢察官
被      告  劉添盛





指定辯護人  本院公設辯護人廖彥傑
上列被告因詐欺案件，經檢察官提起公訴（108年度偵緝字第194
3號），本院判決如下：
    主  文
本件公訴不受理。
    理  由
一、公訴意旨略以：被告劉添盛明知詐騙集團或不法份子為掩飾不
    法行徑，避免執法人員追緝，經常利用他人所申請之行動電話
    門號做為電話詐欺取財之工具，依一般社會生活之通常經驗
    ，其可預見將行動電話門號交付他人使用，將幫助他人實施電
    話詐欺取財之犯罪，竟基於縱他人以其所交付之行動電話門
    號實施詐欺亦不違背其本意之幫助詐欺犯意，於民國107年4月
    21日，以新臺幣（下同）1千元代價，幫助某真實姓名不詳
    、綽號「190」之人出面申辦行動電話0000000000號門號，
    並隨即將前揭（起訴書誤載為「前接」，應予更正）門號SI
    M卡交付「190」使用。嗣「190」取得前開門號SIM卡後，即
    意圖為自己不法所有並基於詐欺之犯意，於107年5月25日下午
    2時30分許，以該門號隨機撥打予丁臘秀位於桃園市○○區○○○
    街00巷00弄0號8樓住處之室內電話00-0000000號，並謊稱係
    其友人，有借款需求，致丁臘秀陷於錯誤，於同日下午2時5
    5分許，前往位於桃園市○○區○○路00號之僑愛郵局，按該來
    電者之指示，將5萬元匯入鄭瑋婷（業經判決確定）所申設
    之華南商業銀行之帳號000000000000號帳戶內。嗣經丁臘秀
    聯繫其友人後，始發覺受騙，遂報警處理，因認被告所為涉
    犯刑法第30條第1項、第339條第1項之幫助詐欺取財罪嫌等
    語。
二、按同一案件繫屬於有管轄權之數法院者，由繫屬在先之法院
    審判之；案件有下列情形之一者，應諭知不受理之判決：七
    、依第8條之規定不得為審判者；第161條第4項、第302條至
    第304條之判決，得不經言詞辯論為之，刑事訴訟法第8條、
    第303條第7款、第307條分別定有明文。
三、經查：
　㈠被告另意圖為自己或第三人不法之所有，基於幫助詐欺之不
    確定故意，於107年5月4日上午11時50分前之某日，將其於1
    07年4月21日申請之行動電話0000-000000號門號，以1千元
    之代價，出售予綽號「百九」之詐騙集團成年成員作為聯絡
    被害人從事詐欺犯罪之用途。嗣洪沛沛之配偶陳源要於107
    年5月4日11時50分許接獲詐騙集團使用行動電話0000-00000
    0號，假冒佯稱陳源要之朋友「來盛」名義，訛詐借款8萬元
    。陳源要未加詳察，遂通知洪沛沛至澎湖第二信用合作社西
    嶼分社匯款8萬元至詐騙集團所指定之同案被告曾盛偉（所
    涉詐欺罪嫌，前經臺灣桃園地方檢察署檢察官提起公訴）所
    有之中國信託商業銀行帳戶（帳號：000-000000000000）內
    ，並於同年月日12時29分匯款成功；佯稱「來盛」名義之人
    食髓知味，再以相同手法詐騙被害人先生陳源要，通知洪沛
    沛再次至澎湖第二信用合作社西嶼分社匯款時，為該合作社
    行員發現可疑，並通知警方抵達現場攔阻成功，始發覺遭詐
    騙，而循線查悉上情，因認被告涉犯刑法第30條第1項前段
    、第339條第1項之幫助詐欺罪嫌，而經臺灣臺北地方檢察署
    （下稱臺北地檢署）檢察官以108年度偵緝字第1587號、第1
    588號向臺灣臺北地方法院（下稱臺北地院）提起公訴，於1
    08年10月7日繫屬於臺北地院，現由臺北地院以110年度訴緝
    字第23號審理中（下稱前案）等情，有臺灣高等法院被告前
    案紀錄表、臺北地檢署108年度偵緝字第1587號、第1588號
    起訴書、臺北地院108年度訴字第809號卷內第7頁收文戳章
    在卷可考。
　㈡前案起訴之犯罪事實，係認被告於107年5月4日上午11時50分
    前之某日，將其於107年4月21日所申辦門號0000000000號以
    1千元出售予真實姓名、年籍不詳、綽號「百九」之詐欺集
    團成員，供該詐欺集團對被害人施以詐術之用之幫助詐欺取
    財犯行；本案起訴之犯罪事實，則係被告於107年4月21日為
    真實姓名、年籍不詳、綽號「190」之人以1千元之價格代為
    申辦門號0000000000號，並供該人對被害人施以詐術之用之
    幫助詐欺取財犯行。二者所指，均係被告將其於107年4月21
    日所申辦之門號有償提供予詐欺集團使用之幫助詐欺行為。
    復審酌前案與本案之犯罪事實，其中被告於前案及本案皆係
    將所申辦門號有償提供予真實姓名、年籍不詳、綽號「百九
    」或「190」之詐欺集團成員，且依卷附遠傳資料查詢門號
    申登人資料所示被告所提供之門號均係於107年4月21日向遠
    傳電信股份有限公司申辦之預付型門號乙節（見臺灣桃園地
    方檢察署107年度偵字第23420號卷第27頁；臺灣桃園地方檢
    察署107年度偵字第24480號卷第35至41頁；本院110年度易
    緝字第21號卷第231頁），則被告當係基於同一幫助詐欺取
    財之犯意，所為一提供門號予詐欺集團使用之幫助詐欺行為
    ，因而使詐欺集團得以對前案及本案之被害人遂行詐欺取財
    犯行，是被告於前案與本案所為，屬一行為觸犯數罪名想像
    競合犯之裁判上一罪關係，為同一案件。
　㈢本案係於108年10月31日繫屬於本院（見本院108年度審易字
    第2533號卷第7頁收狀戳章），而如前所述，前案係108年10
    月7日繫屬於臺北地院，本院就本案既繫屬在後，且與繫屬
    於臺北地院之前案屬同一案件，則揆諸首揭規定，爰不經言
    詞辯論，逕行諭知不受理之判決。
據上論斷，應依刑事訴訟法第303條第7款、第307條，判決如主
文。
中　　華　　民　　國　　111 　年　　5 　　月　　18　　日
                  刑事第三庭　審判長法　官　謝順輝
                                    法  官  呂秉炎
                                    法  官　陳柏嘉
以上正本證明與原本無異。
如不服本判決應於收受判決後20日內向本院提出上訴書狀，並應
敘述具體理由。其未敘述上訴理由者，應於上訴期間屆滿後20日
內向本院補提理由書(均須按他造當事人之人數附繕本)「切勿逕
送上級法院」。 
　　　　　　　　　　　　　　      　書記官　鍾宜君
中　　華　　民　　國　　111 　年　　5 　　月　　18　　日